408Edepot - Archives communales déposées de Pesmes
Archives Départementales de la Haute-Saône
- ARCHIVES MODERNES
  - EDIFICES COMMUNAUX
    - Edifices communaux. -Travaux à exécuter aux différents bâtiments communaux de Pesmes (an XII-1822). Entretien des bâtiments communaux de Pesmes (1861). Legs de la veuve Fardet, en faveur de plusieurs établissements de la commune de Pesmes (1858-1867). Paiement des entrepreneurs qui ont exécuté les travaux aux principaux bâtiments de la commune de Pesmes (1827-1828). Réparations à exécuter à l'hôtel de ville de Pesmes (1826-1880). Confection d'un garde-fou en fer, à installer sur l'escalier qui conduit à l'étage de la maison communale, occupé par les soeurs institutrices; fourniture de salle et de cailloux à transporter sur le chemin vicinal tirant à Malans (1839-1840). Amodiation d'une partie de la maison commune (1837-1838). Achat d'une horloge publique par la commune de Pesmes, au sieur Armand Collin, successeur de Wagner, horloger mécanicien, demeurant à Paris, rue Montmartre, n° 118 (1856). Réparations au toit de l'ancienne prison de Pesmes (1839). Réparations à la caserne de gendarmerie de Pesmes (1858-1891). Adjudication du blanchissement de onze chambres du quartier de la gendarmerie de Pesmes (1832). Pièces relatives à l'acquisition de la promenade de Pesmes et du bâtiment de la gendarmerie (1822-1824). Construction des murs de clôture de la petite promenade de Pesmes (1838). Construction d'une pompe à incendie, par le sieur A. Mayet, pompier mécanicien, demeurant à Dole, Jura (1839). Marché pour la conduite des pompes à incendie à Pesmes (1861-1867). Projet d'établissement d'un pont à bascule, à Pesmes: prospectus des maisons Falcot Frères de Lyon, de Chameroy de Paris, Zimmermann de Dijon, B. Trayvon de la Mulatière-lès-Lyon, Tisserand dit "Jacobus Ainé" de Port-sur-Saône (1887-1894). Réparations projetées à un ancien bâtiment, destiné à former une halle aux grains (1858). Procès-verbal de récolement des travaux de régulations du lavoir à cheval, que le sieur Guyon, de Pesmes, possède (1859). Exhaussement du lavoir de la "Coulance", et clôture de la fontaine (1880). Prolongement du mur de soutènement de la terrasse, place de l'église (1889). Eglise et chapelle. -Mémoire sur la chapelle dite "de Résie" dans l'église paroissiale de Saint-Hilaire à Pesmes, dressé par le sieur P. Marmotte, architecte à Besançon, Doubs (1849) contenant: détails historiques et descriptifs, restauration de la chapelle, plan de la chapelle, plan de la porte d'entrée, plan de la face du retable, plan de la face du mausolée, plan de la face de l'oratoire et de la coupe en avant; du Prie-Dieu de l'oratoire; de la face du banc de l'oratoire; du plafond de l'oratoire; plan du vitrail et sa restauration. Réparations à l'église de Pesmes (1822); confection d'une cloche pour l'église de Pesmes (1852). Réparations à l'orgue de l'église de Pesmes (1827). Réparations au presbytère de la commune de Pesmes (1879-1881). Adjudication des réparations des murs de clôture de la cure (1861). 141 pièces papier., An XII-1894; 408 Edepot 161; M1
      EDIFICE CULTUEL; GENDARMERIE; HOTEL DE VILLE; PRESBYTERE
      CHAMEROY (de); COLLIN (Armand); FALCOT (Frères); FARDET (veuve); GUYON; MARMOTTE (P.); MAYET (A.); TISSERAND (dit JACOBUS Ainé); TRAYVON (B.); ZIMMERMANN
    - Edifices communaux. Projet d'acquisition d'une maison pour l'établissement d'un hôpital (1855). Plan de la salle d'asile à construire à Pesmes (1845). Ecoles. Travaux à exécuter aux bâtiments des écoles de Pesmes (1888-1891). Projet de réparations aux classes de l'école de Pesmes (1856). Travaux de construction et réparations à faire à l'école primaire de Pesmes, à la pompe à incendie, à la promenade de Pesmes (1836-1839). Réparations à l'école des filles et au logement des soeurs institutrices (1878). Travaux à la salle d'école des garçons et au quartier de l'instituteur (1837). Réparations à la toiture des bâtiments des écoles communales de Pesmes, plans dressés par le sieur Colard, architecte à Soing (1875-1876). Travaux à la fosse d'aisance de la maison d'école des garçons de la commune de Pesmes (1841-1842). Refus relatif à la demande de secours pour les réparations à la maison d'école de Pesmes (1877). Réparations au logement de l'instituteur (1877). Cimetière. Acquisition d'un jardin pour servir à l'agrandissement du cimetière de Pesmes (1855). Adjudication des réparations des murs et de la porte du cimetière de Pesmes (1807). Construction d'un mur de soutènement du chemin du cimetière (1831). Exhaussement du mur du cimetière de Pesmes (1838). Translation du cimetière de Pesmes (1866). Rapport sur l'établissement des cimetières, plan modèle d'un cimetière, lettre du sous-préfet relative aux concessions à faire dans le cimetière de Pesmes (1878). Concessions au cimetière de la commune (1867-1895). Adjudication de la démolition des murs du château de Pesmes (1806). Marché du bois pour la construction d'un théâtre dans le local de la "Société Populaire de Pesmes" (an VII). Fabrication d'un faux plancher à la salle de comédie de la commune de Pesmes (1811). 247 pièces papier., An VII-1895; 408 Edepot 162; M2
      CIMETIERE; ECOLE; ETABLISSEMENT PUBLIC D'HOSPITALISATION; SALLE DE SPECTACLES
      COLARD (Charles)
  - BIENS ET BOIS COMMUNAUX-EAUX-DROITS DIVERS
    - Biens communaux. Ventes par la commune de Pesmes à des particuliers. Vente de deux bâtiments (1838). -Vente d'une maison appartenant à la commune située au bas de la "Roche", au sieur Mairot, propriétaire cultivateur à Pesmes (1824-1825). Vente d'une parcelle de terre appelée "les Pasquiers", aux sieurs Darlin et Ayel (1888). Vente de parcelles de terre provenant des acquisitions forcées, lors de la construction du chemin de grande communication n° 15 (1868). Achat par des particuliers de vieux objets mobiliers (1873-1875). Achats de la commune de Pesmes à des particuliers. -Achat du four banal et des bâtiments dépendants, au marquis de Choiseul et son épouse (1790). Achat des droits des fours à Pesmes au sieur Benoît Berthet et Françoise Pauchard, son épouse (1791). Achat d'un vaste immeuble, appartenant aux enfants Renaud (1855). Achat d'un bâtiment et d'un terrain indépendant, au sieur Jean Oudille (1792). Achat d'un immeuble situé à Pesmes, au sieur Simon Renaud (1869). Achat d'une maison au sieur Hugue Griguet (1790). Acquisition de deux pièces de prés, destinées à servir de passage pour le défruitement des prairies de la Roche et de l'Aigle d'Angre (1824). Achat de deux parcelles de terre près de la fontaine de Coulance, appartenant au sieur Prieur, de Gray (1838). Vente d'un terrain servant de promenade et des bâtiments de la gendarmerie de Pesmes, appartenant du duc de Choiseul, de Bard-lès-Pesmes (1795-1822). Vente d'un pré sis à Pesmes, au lieu-dit de l'Aigle d'Angre, par le sieur Martin François (1824-1825). Vente d'un pré, situé au lieu-dit sous la Roche, par le sieur Thévenon et son épouse (1824-1825). Achat par la commune, de parcelles de terre, aux sieurs Renaud et Prieur (1838). Vente d'une portion de champ par les soeurs Jammot (1831). Vente par les sieurs Borel, By, Rossigneux, Chauvenet, Renard, de pièces de terre sises à Pesmes, aux lieux-dits Bas Rouge, Bois de Chazeaux, Champ Sauzon (1831). Vente d'une portion de terrain par Thérèse Delangre (1840). Achat d'une terre labourable, sise à Pesmes au lieu-dit Pré des Chazeaux, appartenant au sieur Martin (1832). Vente d'un jardin destiné à l'établissement d'un nouveau cimetière, appartenant au sieur Parizon, de Pesmes (1855). Vente d'une parcelle de terre par la veuve Demarque (1848). Vente d'un terrain par le sieur Faivre et son épouse (1852). Acquisition par la commune d'un morceau de vigne, au lieu-dit Derrière la Cure (1847). Plan figuratif concernant une partie de la levée entre les ponts, ainsi que deux prés y aboutissant, à acquérir par la commune (1824). Echange entre la commune et les particuliers. -Echange avec le sieur Lacenaire, demeurant à Dammartin (Jura), de l'ancien presbytère, contre une maison sise à Pesmes (1822). Echange avec la veuve Dornier, d'une pièce de pré, située derrière le jardin de la veuve Dornier, contre une autre pièce de pré, sises à Pesmes au lieu-dit Sous le Bourg (1826). Echange avec la veuve Dornier, d'un droit de passage servant à l'exploitation des terres et à la conduite du bétail, contre l'usage perpétuel d'un pont, que la veuve Dornier a fait construire au-dessus de l'écluse de Pesmes (1830). Echanges et ventes entre particuliers. Echange d'une maison sise à Sauvigney appelée "le petit Châtelot" avec le terrain qui l'entoure, appartenant au sieur de Choiseul et son épouse, contre des terres labourables, sises à Sauvigney, appartenant au sieur Gonzal (1790). Vente d'une moitié de maison située à Pesmes, appartenant au sieur Alexandre Ferdinand Duboy et son épouse, au sieur Joseph Lacenaire, propriétaire, demeurant à Mantoche (1817). Vente d'une portion de maison et dépendances, à Pesmes, par le sieur Lamarche, demeurant à Gray, au sieur Lacenaire, propriétaire, demeurant à Pesmes (1818). Vente d'un terrain sis à Pesmes, par le sieur Jean-Baptiste Gouveau, demeurant à Massey, aux sieurs Renaud et Dupoirier (1833). Vente d'un jardin par le sieur Sébastien Tribouillet, au sieur Parisot (1818). Vente d'une portion de terrain sise à Pesmes, au lieu-dit "Sur la Roche", par Claude Brienne, sa femme et ses enfants, au sieur Simon Renaud, avocat à Besançon (1833). Vente de parcelles de terre situées sur le territoire et village de la Résie-Saint-Martin (1873). 80 pièces papier dont 2 plans., 1790-1888; 408 Edepot 163; N1
      PESMES; SAUVIGNEY-LES-PESMES
      AYEL; BERTHET (Benoît); BOREL; BRIENNE (Claude); BY; CHAUVENET; CHOISEUL (marquis de); DARLIN; DELANGRE (Thérèse); DEMARQUE (veuve); DORNIER (veuve); DUBOY (Alexandre Ferdinand); DUPOIRIER; FAIVRE; FRANCOIS (Martin); GONZAL; GOUVEAU (Jean-Baptiste); GRIGUET (Hugue); JAMMOT (les soeurs); LACENAIRE; LACENAIRE (Joseph); LAMARCHE; MAIROT; MARTIN; OUDILLE (Jean); PARISOT; PARIZON; PAUCHARD (Françoise, épouse BERTHET); PRIEUR; RENARD; RENAUD; RENAUD (les enfants); RENAUD (Simon); ROSSIGNEUX; THEVENON; TRIBOUILLET (Sébastien)
    - Biens communaux. Bornage et délimitation du terrain de la veuve Jarrot avec la commune de Pesmes (1889). Demande d'autorisation d'obtenir la délimitation de la parcelle de terre, que revendique le sieur Perron (1878-1879). Visite et reconnaissance d'un terrain dit "le Grand Jardin", ayant appartenu au sieur Choiseul (an II). Détail des terres, prés et vignes, que possèdent les sieurs de Challiot et de Choiseul, à Tervay et à Sauvigney-lès-Pesmes (1793). Estimations de maisons et prés que la commune de Pesmes désire vendre ou acheter (1824). Avis d'un avocat, au sujet de la vente d'un jardin et d'un verger (1823). Extrait des registres de transcriptions d'actes de mutations, relatifs à la vente d'une propriété appelée 'le Grand Jardin", par la veuve Bizot, à maître Courbet (1879). Droit pour les agents municipaux sur les propriétés communales (1798). Certificat de particuliers s'engageant à remettre leurs maisons dans l'état qu'ils les ont louées (1894). Amodiations de terrains, prés, vignes par la commune à des particuliers de Pesmes (1790-1892). Amodiation du four public de Pesmes (1817). Amodiation d'une maison et de ses dépendances situées à Pesmes (1793). Amodiation par la commune de Pesmes de la maison destinée à loger la brigade de Pesmes (1858-1875). Amodiation de caves et voûtes appartenant à la commune (1872-1877). Amodiation d'une écurie appartenant au sieur Ménétrier, pour la commune, pour y loger les étalons et les palefreniers de la commune de Pesmes (1867-1886). Amodiation de la place des marchés et foires, au sieur Voilly (1821-1886). Amodiation des places à fumier de la "Tromarère" (1871-1880). Amodiation de la place de marché aux grains et du droit de mesurage (1855). Amodiation de l'herbe qui croît sur l'ancien chemin vicinal de Pesmes à Broye, situé dans la prairie des "Essarts" (1877-1883). Adjudication des fruits à croître dans les prés de la commune (1798). Marché de plomb extrait du terrain de promenade à la commune (1798). Adjudication de la conduite à la pâture de la proie blanche (1823-1824). Vaine pâture (1805). 275 pièces papier., 1790-1894; 408 Edepot 164; N2
      BAUX RURAUX
      BIZOT (veuve); CHALLIOT; CHOISEUL (marquis de); COURBET; JARROT (veuve); MENETRIER; PERRON
    - Bois. Procès-verbal de délimitation et de bornage partiel de la forêt communale de la Résie-Saint-Martin et d'un chemin vicinal, appartenant à la commune de Pesmes (1881-1883). Délimitation du bois de madame Bornier, appelé "la Coupe de Chevigney", avec le bois de la commune de Pesmes dit "le Félot" (1826). Conflit entre les habitants de Chassey et leurs seigneurs Choiseul et Raclet, relatif à un droit d'usage dans les bois du seigneur (1793). 6 pièces papier., 1793-1883; 408 Edepot 165; N3
      PROCES-VERBAL
      BOIS; DROITS D'USAGE FORESTIERS
      PESMES; RESIE-SAINT-MARTIN (LA)
      BORNIER
    - Bois. Vente de bois de toute nature, provenant des bois de la commune de Pesmes. 208 pièces papier., 1823-1902; 408 Edepot 166; N4
      BOIS
    - Bois. Vente du produit des plantations des chemins de grande communication de Pesmes (1891-1902). Procès-verbal de délivrance et permis d'exploiter (1893). Exploitation de la coupe affouagère de Pesmes (1832-1900). Liste des ayants droits à l'affouage de la commune de Pesmes (1850). Rôles définitifs de répartition du taillis de la coupe affouagère et listes provisoires des ayants droits (1852-1868). Procès-verbaux de reconnaissance des cantons défensables (1893-1894). Elagage d'arbres de la promenade publique de Pesmes (1849). Procès-verbal de martelage et balivage des coupes marquées en réserve (1793-1893). Adjudication de fossés à creuser dans les forêts communales (1832). Délits commis dans les bois du "duc de Choiseul" (1790). Amodiation de la chasse (an XIV-1848). 122 pièces papier., 1790-1902; 408 Edepot 167; N5
      PROCES-VERBAL; ROLE
      BOIS; CHASSE
    - Eaux. Reconstruction de la fontaine de Coulance à Pesmes: devis instructif, estimatif, détail métrique, plan de la fontaine dressé par le sieur J. Jannot (1855). Reconnaissance des travaux exécutés à la fontaine de la Coulance (1805). Réparations aux fontaines de la commune de Pesmes (1827-1891). Entretien des bornes-fontaines, du jet continu, du trop-plein et des béliers des fontaines de Pesmes (1888). Vente de trois pompes des fontaines de la commune (1840). Construction de deux ponceaux près de la fontaine de la rue Basse à Pesmes (1851). Amodiation des boues des fontaines et abreuvoirs (1857-1879). Bail du cours d'eau de la fontaine de "Theuriot", aux sieurs Baille et Féburet (1861). Différend entre la commune et le sieur Perchet, relatif aux dégâts causés à la propriété du sieur Perchet, par suite d'entrepôts de terre, provenant d'une tranchée, lors de la construction des fontaines (1884-1885). Creusage du puits du bas de la place de Pesmes (1858). Forage d'un puits et établissement de deux pompes à Pesmes: plan dressé par le sieur Bertrand, architecte de Gray (1863-1864). Distribution d'eau dans la commune de Pesmes: plans dressés par l'agent voyer cantonal (1867-1890). Etablissement d'une conduite d'eau sous les chemins de grande communication n° 2 et 12 (1883). Nombre des habitants qui sont privés d'eau pendant une partie de l'année; amodiation de la pêche de la commune de Pesmes (1828-1885). Marché de sel (an VI). 381 pièces papier, dont 7 plans., An VI-1891; 408 Edepot 168; N6
      EAU POTABLE
      BAILLE; BERTRAND; FEBURET; JANNOT (J.); PERCHET
  - TRAVAUX PUBLICS-VOIRIE-MOYENS DE TRANSPORT-REGIME DES EAUX
    - Voirie urbaine. Travaux à exécuter dans les rues de Pesmes (1848). Réparations à la rue de la Roche (1843-1846). Ouverture d'une rue entre la rue Gollu et la route départementale n° 2, de Gray à Dole (1846-1867). Reconstruction du mur bordant la rivière de l'Ognon, afin d'élargir la rue de la Roche (1880). Elargissement de la rue Sainte-Catherine à Pesmes (1862). Pavage de la rue Sainte-Catherine (1841). Numérotage et désignation des maisons par rues à Pesmes (1841). Construction d'un ponceau entre la rue Gollu et la route de Gray, et installation de bornes (1851). Pose d'une barrière sur le pont sur l'Ognon (an VII). Construction de rigoles pavées dans les rues de Pesmes (1852-1881). Construction de deux aqueducs sur la rigole pavée établie dans la rue de Gollu à Pesmes (1883). Pièces relatives aux menaces de ruine de maisons particulières de la rue de la Roche à Pesmes (1881-1892). Acquisition d'un terrain par le sieur Mennetrier Mairot, cultivateur à Pesmes, destiné à la construction d'un hangar agricole sur la rue de la Roche (1877). Demande de déblaiement de fumiers déposés dans les rues du Paquier et de Granvelle (1892-1893). Renseignements relatifs à la démolition de poulaillers bordant la voie publique (1885). 74 pièces papier et 5 plans., An VII-1893; 408 Edepot 169; O1
      OUVRAGE D'ART; VOIE COMMUNALE
      OGNON (L'); PESMES
    - Petite voirie. Tableaux des portions des chemins de grande communication et vicinaux ordinaires entretenues à l'état de viabilité sur le territoire de Pesmes (1884-1896). Abattage et remplacement des plantations sur les routes n° 2 et 12 (1882-1890). Nomenclature et désignation des chemins de grande communication (1885). Compte définitif des ouvrages exécutés et des dépenses faites en 1850, sur les chemins de grande communication (1848-1850). Fixation des alignements du chemin de grande communication n° 22, de Gy à Pontailler (1893-1894). Etat de classement, révision de classement et de déclassement des chemins vicinaux de la commune de Pesmes (1865-1892). Travaux à exécuter sur les chemins vicinaux de Pesmes (1853-1867). Listes des particuliers tenus d'exécuter les réparations et les constructions des chemins vicinaux de Pesmes (1808-1811). Pétition de plusieurs propriétaires de la commune demandant que le chemin vicinal traversant leurs propriétés ne soit pas construit; tableaux des parcelles de terrains et bâtiments à acquérir sur le territoire de la commune pour l'ouverture du chemin vicinal n° 15, de Rioz à Port-Saint-Pierre (1861-1875). Etablissement d'un nouveau chemin allant de Pesmes à Broye-lès-Pesmes et construction de ponceau (1820-1847). Ouverture du chemin vicinal ordinaire n° 6, de Résie-St-Martin à Valay (1864-1877). Elargissement du chemin de Pesmes à Malans (1845-1848). Elargissement du chemin vicinal de Pesmes à Bard-lès-Pesmes (1848). Redressement d'une partie du chemin vicinal ordinaire de Résie-St-Martin à Malans (1853). Adjudication de fossés à effectuer de chaque côté du chemin vicinal de Pesmes à Broye, et transport de pierres sur ce chemin (1830-1842). Plan servant à la délimitation du chemin vicinal des Bouloyes (1867). Délimitation du chemin longeant le bois du Gaty (1879). Délimitation et bornage du chemin la Tromarère, appartenant à la commune, du terrain du sieur Perchet (1881). Etablissement d'un cassis à Coulance, à l'entrée du chemin vicinal de Pesmes à Broye, pour l'écoulement des eaux (1831). Construction de quatre aqueducs sur le chemin vicinal allant de Pesmes à Malans (1863). Reconnaissance et classement d'un chemin rural à Pesmes (1887). Chemins ruraux reconnus dans la commune de Pesmes (1886-1900). Etat d'indication des travaux à exécuter par les prestataires de la commune de Pesmes sur les chemins ruraux (1884). Rectification du chemin rural n° 1, dit de la Tuilerie (1887). Construction de deux ponceaux pour desservir les prairies de l'Aigle d'Angre et sous la Roche (1867). Abandon de terrain par la société des Hauts Fourneaux de Franche-Comté pour faciliter l'élargissement du fossé le Bief Rouge (1877-1878). 213 pièces papier dont 2 plans., 1808-1900; 408 Edepot 170; O2
      CHEMIN RURAL; OUVRAGE D'ART
      PERCHET
    - Petite voirie. Tarifs pour la conversion en tâches des journées de prestation en nature (1884-1899). Rôles de prestations (1838-1868). Budget des ressources (1879). Création de ressources (1885-1898). Grande voirie. Rectification de la courbe de raccordement de la route départementale n° 2, à l'entrée de Pesmes, avec la route départementale n° 1, côté Vesoul (1875-1880). Construction d'un aqueduc sur le fossé longeant la route départementale n° 2, de Gray à Dole (1851). Adjudication de portions de routes de la ville de Pesmes (1790). Plan d'un terrain communal joignant la route départementale n° 1, de Vesoul à Auxonne, et la maison de la veuve Darlin (1878). Demande d'abattage d'arbres nuisibles sur la route de Dole (1893). Moyens de transport et travaux divers. Tarif des chemins de fer de l'Est (1887). Copies des ordonnances royales relatives à l'ouverture de l'usine de fer des forges de Pesmes (1831-1842). Modification du régime des eaux de l'usine de fer de Pesmes (1863-1886). Réclamation des sieurs Biget et Jacquin, propriétaires de moulins à Pesmes, relatif au levage des vannes de décharge de l'usine des forges à Pesmes (1889-1890). Etat des frais dus pour différents travaux effectués à l'usine des forges à Pesmes (1866-1890). Procès entre la commune de Pesmes et la compagnie des forges de Pesmes, relatif à la réparation du pont du dessus des écluses de la forge de Pesmes (1871-1886). Plan des forges et plan de l'expertise dressés par l'architecte Desbois; amodiation de la messagerie de Pesmes à Gray (1803). Autorisation d'établir quatre lavoirs pour l'extraction et le lavage du minerai (1827). Extraction du minerai de fer dans la commune de Pesmes (1858-1893). Régime des eaux. Arrêté concernant le règlement d'eau (1885). Pièces relatives à l'emploi méthodique des eaux de toute nature (1887). Abaissement du niveau des eaux de la rivière de l'Ognon, à l'amont de l'usine de fer de Pesmes (1879). Projet d'élévation du niveau de l'eau sur la place de Pesmes (1857). Pièce relative aux crues de la Haute-Saône dans la traversée du département, entre Port-sur-Saône et l'embouchure de l'Ognon (1879). Construction de deux aqueducs sur le ruisseau de la fontaine de la rue Basse (1851). Curage du ruisseau dit le Bief Rouge (1876-1881). Répurgement des ruisseaux de Coulance du chemin des Forges, du Bief Rouge et du fossé des Grandes Rages et l'Ile Melon (1857). Curage du ruisseau les Chazeaux (1880). Curage simultané du ruisseau de la fontaine au territoire de Marpin (Jura) et du fossé de la Prairie de Pesmes (1887). Répurgement des prairies de Pesmes et Mutigney, Jura (1855-1892). Assainissement de la prairie de Versaude (1884). Pétition des habitants de Broye, au maire de Pesmes, en vue d'obtenir un fossé d'assainissement (1883). Répurgement des fossés des Essarts et du pré de la Motte (1856-1889). Curage du fossé du Vatey (1878). Curage du fossé de l'Aigle d'Angre, alimenté par la fontaine de Pontigniot (1882). Arrêté préfectoral ordonnant aux riverains de Pesmes, de retirer les barrières qu'ils ont implantées autour de leurs terrains bordant la rivière (1881). Construction d'un pont sur le ruisseau dit le Bief Rouge (1828). Adjudication de la pêche dans la rivière de l'Ognon (an III). 150 pièces papier dont 6 plans., 1790-1899; 408 Edepot 171; O3
      PLAN; ARRETE PREFECTORAL
      BROYE-LES-PESMES; MUTIGNEY; OGNON (L'); PESMES
      BIGET; DARLIN; JACQUIN
  - CULTES